# 车间房顶防水层维修

提问人：yahmm 时间：2011-06-08 16:38:48
发生的费用直接计入管理费用是否合适，防水层包括防水瓦更换，总计价格 40 万，车间原值 2500 万。

回答人：chenyiwei
一般理解是直接费用化较为合理。这与被替换部分的价值无关，主要是因为不能增加而仅仅是维持原有的经济利益流入能力。